【裁判字號】    97,交聲,2829
【裁判日期】    971224
【裁判案由】    聲明異議
【裁判全文】
臺灣高雄地方法院交通事件裁定        97年度交聲字第2829號
原處分機關  交通部公路總局高雄區監理所
異  議  人
即受處分人  甲○○  43歲民.
上列異議人因違反道路交通管理處罰條例案件，對於交通部公路
總局高雄區監理所民國97年10月6 日所為之處分（高監營裁字第
裁80-N00000000號）聲明異議，本院裁定如下：
    主  文
異議駁回。
    理  由
一、異議意旨略以：異議人即受處分人甲○○（下稱異議人）於
    民國96年3 月4 日20時30分許，因酒後駕駛車號ZGH-290 號
    輕型機車行經高雄縣鳳山市○○路，遭警舉發後，裁處異議
    人新臺幣（下同）45,000元（未聲明異議），並吊扣駕駛執
    照12個月，因係吊扣汽車駕駛執照，影響異議人使用汽車謀
    生工作，爰聲明異議請求撤銷原處分等語。
二、按受處分人不服道路交通管理處罰條例第8 條所定主管機關
    所為之處罰者，得於接到裁決書之翌日起20日內，向管轄地
    方法院聲明異議；又交通法庭認聲明異議不合法律上之程式
    ，且其不合法律上之程式無從補正者，應以裁定駁回之，道
    路交通管理處罰條例第87條第1 項、道路交通案件處理辦法
    第18條前段分別定有明文。是受處分人自應依法於上開規定
    期間內向法院聲明異議，倘其逾期始行提出異議者，於法即
    有不合，法院自應裁定駁回，合先敘明。
三、異議人於96年3 月4 日20時30分許，因酒後駕駛車號ZGH-29
    0 號輕型機車行經高雄縣鳳山市○○路，經警測得其呼氣酒
    精濃度檢測值為每公升1.01毫克，經高雄縣政府警察局鳳山
    分局忠孝派出所員警舉發後，由原處分機關裁處異議人45,0
    00元（未聲明異議），並吊扣駕駛執照12個月等情，為異議
    人所不否認，並有本件高雄縣政府警察局96年3 月4 日高警
    交字第N00000000 號舉發違反道路交通管理事件通知單及交
    通部公路總局高雄區監理所97年10月6 日高監營裁字第裁80
    -N00000000號違反道路交通管理事件裁決書在卷可按（見本
    院第11頁、第12頁），堪以認定。又上開裁決書於97年10月
    6 日開立後，係於同年10月7 日，由郵政機關送達異議人位
    於高雄市○○街5 號之住處，並經異議人本人收受之事實，
    為異議人所不爭執，並有送達證書乙紙附卷足證（見本院卷
    第13頁），是本件裁決書於97年10月7 日業已合法送達予異
    議人之事實，亦堪認定，故原處分機關之裁決書已於97 年
    10月7 日發生送達效力。又異議人住所地在高雄市，依司法
    院所發布之「法院訴訟當事人在途期間標準」第4 條第1款
    第1 目之規定，不須加計在途期間，故異議人如欲聲明異議
    ，應於接到裁決書之翌日起20日內，即於97年10月27日（星
    期一）以前提出。惟異議人遲至97年12月5 日始向本院遞狀
    聲明異議，此有聲明異議狀上之本院收狀時間章在卷為憑（
    見本院卷第1 頁）。是以，異議人聲明異議顯已逾20日之法
    定不變期間，參照上揭法律規定及說明意旨，異議人本件聲
    明異議於法未合，自應由本院裁定駁回。
四、據上論斷，應依道路交通管理處罰條例第87條第1 項、道路
    交通案件處理辦法第18條前段，裁定如主文。
中    華    民    國    97    年    12    月    24    日
                  交通法庭    法  官  王參和
以上正本證明與原本無異。
如不服本裁定，應於收受送達後5 日內向本院提出抗告狀。
中    華    民    國    97    年    12    月    25    日
                              書記官  陳惠玲


司法院資訊處製作；財團法人民間司法改革基金會備份。
